【裁判字號】    91,上重訴,38
【裁判日期】    920715
【裁判案由】    毒品危害防制條例等
【裁判全文】
臺灣高等法院臺中分院刑事判決          民國九十一年度上重訴字第三八號
    上  訴  人
    即  被  告  乙○○
    選任辯護人  楊玉珍律師
                張慶宗律師
右上訴人因毒品危害防制條例等案件，不服臺灣臺中地方法院中華民國九十一年八月
六日第一審判決（民國九十年度重訴字第二七七八號，起訴案號：臺灣臺中地方法院
檢察署民國九十年度偵緝字第六○○號），提起上訴，本院判決如左：
    主      文
原判決撤銷。
乙○○販賣第二級毒品，處有期徒刑玖年陸月，併科罰金新台幣貳佰萬元，罰金如易
服勞役，以罰金總額與陸個月之日數比例折算，褫奪公權伍年，販賣所得財物新台幣
捌拾捌萬元沒收之，如全部或一部不能沒收時，以其財產抵償之，扣案之安非他命拾
包（淨重貳仟零拾肆點捌玖公克）沒收銷燬之；偽造之「徐為能」印章、印文及署
押各壹枚，沒收。
    事      實
一、乙○○為掩飾其販賣毒品之情事，於民國（下同）八十七年九月三十日，向中古
    車商黃金泰購買車牌號碼ＬＤ─七九七九號自用小客車一部，作為藏置與交易毒
    品兼代步之工具。為逃避查緝，乃於同年十月十五日，利用先前不知情之徐為能
    委其代為申請租用行動電話門號，而將國民身分證交付其保管之機會，將徐為能
    之國民身分證交予不知情之中古車商黃金泰，並擅自委託黃金泰囑不知情之不詳
    姓名年籍之刻印商偽刻「徐為能」之印章一枚，由黃金泰在汽（機）車過戶登記
    書上偽簽「徐為能」之署押，並蓋用該偽刻之「徐為能」印文一枚於該登記書上
    ，以偽造私文書，旋持該偽造之私文書，向新竹區監理所桃園監理站申請登記，
    使承辦公務員就此不實事項，登載於職務上所掌之行車執照等公文書，足生損害
    於新竹區監理所桃園監理站對車籍登記管理之正確性及徐為能。又基於販賣第二
    級毒品安非他命圖利之犯意，先於八十八年一月上旬，在不詳地點，以每公克低
    於新臺幣（下同）六百七十元之價格，向某不詳姓名者販入第二級毒品安非他命
    六十三小包（合計淨重一三○九．九二公克），安非他命八包及二大瓶（共十包
    原總毛重二○六五．一八公克，總淨重二○三五．九一公克，取一．○二公克鑑
    驗用罄，剩二○三四．八九公克），先於八十八年一月十二日凌晨，辛○○與丙○○、黃國智、綽號「阿嘉」、「阿志」、「大頭源」等人按一定比例集資八十
    八萬元後，由辛○○與綽號「阿嘉」、「大頭源」共同在桃園縣中壢市○○街十
    之一號二樓向乙○○購買第二級毒品安非他命六十三小包（合計淨重一三○九．
    九二公克，包裝重五七．一四公克，已在辛○○違反毒品危害防制條例一案沒收
    銷燬）。交易完成後，旋即由辛○○帶回台中市準備分配予上開出資之各施用者
    （辛○○部分另案由檢察官提起公訴，並經法院判處罪刑確定），以供其等各自
    施用。適因當時同居之丙○○與丁○○於聯絡辛○○何時可分配毒品及因丁○○
    欲返還前向辛○○借用之一萬八千元之事宜後，不久即在其等二人臺中市○○路
    ○段五六六之五號十六樓之一住處為警查獲，而為警循線查悉辛○○將持毒品至
    丙○○住處分配予丙○○一情，並經警於丙○○與丁○○住處埋伏，於同日下午
    十九時許，在臺中市○○路○段五六六號前查獲辛○○，並扣得其持有當日稍早
    向乙○○購買之前開第二級毒品安非他命六十三小包（合計淨重一三○九．九二
    公克，包裝重五七．一四公克）。嗣於台灣台中地方法院檢察署檢察官偵查中，
    經該署檢察官勸導，辛○○始供出上開毒品安非他命係向乙○○購買並願配合以
    查獲乙○○販賣毒品犯行，繼於同年月二十一日，由該署檢察官指揮臺中縣警察
    局刑警隊幹員帶同辛○○，持該署檢察官簽發之搜索票，依憑辛○○之記憶循跡
    而至桃園縣中壢市○○街十之一號二樓乙○○、戊○○同居租住處查獲乙○○持
    有尚未出售之安非他命八包（毛重二二六．七公克），並在停放於上址地下二樓
    停車場之車牌號碼ＬＤ─七九七九號自小客車後行李箱中，扣得以茶葉包裝袋裝
    尚未出售之安非他命二大瓶（毛重一千九百公克）。該安非他命八包及二大瓶合
    計十包（原淨重二○三五．九公克，取一．○二公克鑑驗用罄，剩二○三四．八
    九公克）。
二、案經臺中縣警察局移送臺灣臺中地方法院檢察署檢察官偵查起訴。
    理      由
一、訊據上訴人即被告乙○○（下稱被告），坦承有於八十七年九月三十日，向中古
    車商黃金泰購買車牌號碼ＬＤ─七九七九號自用小客車一部，並於同年十月十五
    日，利用先前不知情之徐為能委其代為申請租用行動電話門號，而將國民身分證
    交付其保管之機會，將徐為能之國民身分證交予不知情之黃金泰，並擅自委託黃
    金泰囑不知情之不詳姓名年籍之刻印商偽刻「徐為能」之印章一枚，由黃金泰在
    汽（機）車過戶登記書上偽簽「徐為能」之署押，並蓋用該偽刻之「徐為能」印
    文一枚於該登記書上，以偽造私文書，旋持該偽造之私文書，向新竹區監理所桃
    園監理站申請登記，使承辦公務員就此不實事項，登載於職務上所掌之行車執照
    等公文書，而將該部自用小客車登記於徐為能名下之犯行，此部分之事實，並先
    後經證人黃金泰與被害人徐為能分別於偵查及原審法院調查時證述與指陳屬實，
    復有汽車行車執照、汽（機）車過戶登記書等影本在卷可稽，事證極為明確。至
    右揭販賣第二級毒品安非他命部分，被告則矢口否認有此部分之犯行，辯稱：伊
    僅是幫辛○○買車子及幫他租中壢市○○街十之一號二樓房子，他是伊的客人，
    陸續拿了二十四、五萬元左右給伊買車子及租房子，車子買了約十八、九萬元左
    右，買車子時，他要伊找人登記，伊才未經伊侄子徐為能同意委託車行去刻徐為
    能印章，將該車登記至徐為能名下；且指伊販賣安非他命部分，亦是辛○○亂說
    的，據伊瞭解，是辛○○為了要減刑，所以才把責任推給伊。包括第一次賣的及
    第二次都沒有這件事；而車子共有二把鑰匙，辛○○叫伊保管一把，辛○○自己
    有一把，嘉興街的房子辛○○也有鑰匙，該房子亦是辛○○出錢，伊叫戊○○去
    租的，辛○○到北部去都會去那邊休息，伊並沒有住在那裡，僅戊○○車禍時伊
    去幫她忙，伊並沒有和她同居；本件為警察查獲毒品之車子，車門也都好好的，
    也許毒品是辛○○拿到車子上面去放的等語。又其在偵查中則辯稱：伊與戊○○
    並無同居，戊○○是在被抓的約前一個月，因發生車禍為伊看見，伊乃將戊○○
    送醫急救，出院後戊○○家人不理她，伊同情戊○○所以才讓戊○○住在桃園縣
    中壢市○○街十之一號二樓房屋，戊○○說與伊有同居關係，是因戊○○吸食毒
    品安非他命，亂說的；辛○○是伊開設的富都ＫＴＶ之常客，因辛○○出手大方
    ，伊為拉住辛○○這位客人，所以當辛○○要求伊購買車牌號碼ＬＤ─七九七九
    號自小客車及承租桃園縣中壢市○○街十之一號二樓房屋時，伊就答應，購車及
    承租房屋的錢都是辛○○拿給伊的，查獲的第二級毒品安非他命都是辛○○的云
    云。而被告選任辯護人又以：(1)辛○○於八十八年一月十二日下午十九時，在台
    中市○○路○段五六六號前遭查獲並扣得之安非他命六十三小包，並非向被告購
    得，檢察官就此部分犯罪事實，亦以證人辛○○之證詞，作為起訴被告之依據，
    然辛○○就六十三包安非他命之來源，供述多所矛盾，無論就來源是否確係在中
    壢市向何人所買並其用途為何？或究有無與丙○○等人合資購買毒品等之所述皆
    屬之；(2)被告乙○○未曾有吸食毒品之紀錄，自到案後一再堅稱扣案之安非他命
    ，係辛○○所有，而反觀證人辛○○則為長期吸毒者，並有販毒之前科，則證人
    辛○○自有為求其販毒行為被查獲後，為圖交保及脫免刑責，以所謂供出上手以
    邀寬典之動機，始誣陷被告之嫌；(3)而警方違法搜索桃園縣中壢市○○街十之一
    號二樓及車號ＬＤ－七九七九號自用小客車，所扣得之毒品不得作為認定被告有
    罪之證據，此因警方持以搜索上開處所之搜索票為「空白搜索票」屬無效之搜索
    票，不生任何法律上之效力，退步言，縱該搜索票非「空白搜索票」，惟搜索票
    上應加搜索處所並未包括車號ＬＤ－七九七九號自小客車，亦違反「概括搜索票
    禁止原則」，且警方本不得逕行以「臨檢」之名，而恣意執行搜索，否則將架空
    法律保留原則，完全排除刑事訴訟法搜索相關規定之適用，並任司法警察僭越檢
    察官與法官之搜索權限；(4)況本件案外人戊○○中壢市○○街十之一號二樓租處
    及車號ＬＤ－七九七九號自小客車後行李箱內所查扣之毒品，並非被告所有，該
    處所與自用小客車實乃辛○○委託被告所承租及購買，證人戊○○關於此部分於
    警訊及偵查中之供述乃係猜測之詞云云。惟查
  (一)右揭被告販賣第二級毒品安非他命予辛○○之事實，迭據證人辛○○於八十八年
    一月二十五日警訊中供稱：「（問：警方在嘉興街十之一號二樓、地下室二樓所
    查獲ＬＤ－七九七九號自小客車，該車車主為徐為能，你是否知悉？）乙○○曾
    將毒品放置於該ＬＤ－七九七九號自小客車旁，然後叫我自己去拿，以此方式從
    事毒品交易，車主係何人，我不清楚」、「（問：你與乙○○認識多久了？從事
    幾次毒品交易？）我和乙○○已經認識九個多月了。有與他從事毒品交易」等語
    （參台灣台中地方法院檢察署八十八年度偵字第三二七七號第十三頁），八十八
    年一月三十日在台灣台中地方法院檢察署檢察官偵查該署八十八年度偵字第一七
    八九號一案中供陳：「（問：你向乙○○買過幾次毒？）交易地點在桃園縣中壢
    市○○街十之一號地下室，戊○○的住處，被捉到這一次，是八十八年一月十二
    日淩晨至中壢向徐某買的，是我與阿嘉、阿志、大頭源等人合買的」等語（該偵
    卷第七四頁），及於九十年十月三十日檢察官偵訊中（台灣台中地方法院檢察署
    九十年度偵緝字第六○○號）結證稱：「（問：你向乙○○購買過幾次毒品？）
    地點是在中壢市○○街十之一號二樓，這次是八十八年初被抓到的這一次，我與
    丙○○、黃國智、綽號「大頭源」、「阿嘉」共同出資八十八萬元，由綽號「大
    頭源」交錢給乙○○，在去拿毒品前「大頭源」就已經把錢交給乙○○，是「大
    頭源」打電話給我叫我去中壢乙○○嘉興街住處拿毒品，我到中壢後就聯絡乙○○，乙○○就把嘉興街住處地下室車庫門打開，他叫我把車停在ＬＤ－七九七九
    號裕隆汽車旁邊，我就跟他上去二樓吸安非他命，安非他命是我自己吸食，乙○○叫我把毒品載去給大頭源，大頭源與阿嘉先去找乙○○，我到中壢乙○○住處
    時，大頭源已經離去了，只剩下阿嘉在那裡，我和阿嘉一起把毒品載回台中。我
    吸完安非他命後，乙○○帶我到地下室，這時候有一個女孩子在車旁拿東西給他
    ，似乎是鑰匙，乙○○就直接開啟ＬＤ－七九七九號自小客車之後車箱，拿了一
    包毒品交給我，我就與阿嘉一起離去」。此參諸八十八年一月二十一日，憑辛○○當時之記憶，果於停放在桃園縣中壢市○○街十之一號二樓乙○○、戊○○同
    居租住處地下二樓停車場之車牌號碼ＬＤ─七九七九號自小客車後行李箱中，扣
    得以茶葉包裝袋裝之安非他命二大瓶（毛重一千九百公克）等情；及辛○○在原
    審法院九十一年一月二十九日調查時，當庭具結所指證：「（問：警方八十八年
    一月二十一日在桃園縣中壢市○○街十之一號二樓查獲安非他命八包及地下室停
    車場停放之ＬＤ七九七九號自小客車後行李箱中查獲安非他命兩大瓶是否是你帶
    同警方前往起獲的？）是。是乙○○跟我講的。因為我這次向乙○○買安非他命
    時就是在地下室那裡拿給我的，當時我的車子就停在他那部車子旁邊，他從後行
    李箱拿安非他命給我的，並且叫我回台中後，把安非他命找壹台車子來放，比較
    不會被查獲。那天，是警察直接將車子開到地下室，再走樓梯上二樓，並未先去
    看車子。我僅是說，上一次是乙○○從車子拿安非他命給我的，並沒有說車上一
    定有。上二樓後我只說是在那一間，我沒有進去。他們就把我帶到車上。其他情
    形我就不知道了。我知道那部車子並且知道車子停放的地點。在警車開下去地下
    室時我有指給警察看，車子就繞過去。下車後就直接去樓上。我不知警察如何取
    得鑰匙，但應該是那女子所交。警察帶我到偵防車後，警察要我找乙○○出來，
    我有告訴警察說有另一個地方，警察就開車載我到另一棟大樓去找，哪時約晚上
    六、七點，到那裡時有看到車子剛好開出來。是一部克萊斯勒的車子，可能是暗
    紅色的，警察就跟著那部車，在一間托兒所前路邊查獲他們。警察是從他們口中
    才知道乙○○出來。在那之前我都不知道乙○○。查獲之後，他們就將我載回台
    中，送回看守所」等語，證人辛○○上揭先後所證述之情節尚合於一般情理；再
    徵諸當時證人辛○○曾涉嫌販賣安非他命，另案經台灣台中地方法院檢察署檢察
    官提起公訴（八十六年度偵字第一七六六、二八一三、四四九六號），經同院於
    八十六年十月十五日，以八十六年度易字第一九六四號刑事判決，認辛○○連續
    非法販賣化學合成麻醉藥品，處有期徒刑五年二月；嗣經辛○○提起上訴，尚在
    本院八十六年度上訴字第二八六七號審理中；則若證人辛○○真如本件辯護人所
    辯稱之：證人辛○○顯係為求其販毒行為被查獲後，為圖交保及脫免刑責，以所
    謂供出上手以邀寬典之動機，始誣陷被告云云；則辛○○在其於八十八年一月十
    二日遭查獲之前，既已知有被告乙○○可供其誣陷，其卻於本院審理上開案件中
    ，從未曾加以利用，此由該案於八十八年一月十一日受命法官調查時，在該案被
    告辛○○前被查獲之毒品來源仍未被查悉之案情狀態下，辛○○仍未供述向乙○○購買（此部分業據原審法院調取該院八十六年度易字第一九六四號及本院八十
    六年度上訴字第二八六七號一案之全部案卷查閱無訛）安非他命，更可明之，辯
    護人此部分之推論顯屬臆測之詞甚明。又雖證人辛○○自八十八年一月十二日遭
    查獲後就被告乙○○之身分與向乙○○購買安非他命之細節，在歷次警訊與偵、
    審中，所指證之內容有些微出入。然就與被告上開犯行有重要關係之事項，即販
    賣毒品之時間在八十八年一月十二日，地點為桃園縣中壢市○○街十之一號二樓
    及該址地下停車場所停放之車號ＬＤ－七九七九號自用小客車，並其數量與價額
    均甚為明確，誠難認其指證有何明顯瑕疵，自屬可採。且丙○○於本院結證：「
    不認識在法庭之庚○○，我認識辛○○、黃國智，在八十八年一月十二日凌晨，
    我有拿十一萬元交給『大頭源』要向別人購買安非他命，但他到底向何人購買我
    不知道，我所指之『大頭源』不是在法庭之庚○○，我錢交給『大頭源』時，有
    我、『大頭源』、辛○○、阿嘉、黃國智都在，我出資十一萬元，但沒有拿到毒
    品，因辛○○被查獲，所以沒有拿到毒品。辛○○被捕之前打電話告訴我說已買
    得毒品要分毒品，剛好警察到我住處查到我吸食毒品，我要警察不要辦我女朋友
    ，條件是我要交出毒品，所以我打電話叫辛○○將毒品拿到我住處，結果辛○○
    就被警察查獲，因此，我知道辛○○被捕，辛○○就是『小賴』，我是與他一同
    出資購買毒品，並不是向他買毒品云云（見本卷(二)第十四至十七頁）。故辛○○
    所供其與丙○○、黃國智、阿嘉、大頭源等於八十八年一月十二日凌晨聚資八十
    八萬元，向被告購買六十三小包安非他命，於買回後，在分毒品給丙○○時被警
    察查獲等情，核與事實相符，益堪憑信。
  (二)另證人戊○○於八十八年一月二十一日為警查獲後，在警訊及偵查中亦先後就：
    其與乙○○為同居關係，係乙○○拿錢要其承租桃園縣中壢市○○街十之一號二
    樓住處，乙○○帶朋友至該處時，其均於另一房間，其不認識辛○○，並無參予
    販賣毒品予辛○○之情事，而在中壢市○○街十之一號二樓置物間之床鋪下查獲
    以洋芋片空瓶裝之安非他命六包（重約二二一點六），係乙○○所有，且其僅搭
    乘乙○○所駕駛車牌號碼為ＬＤ—七九七九號裕隆自用小客車一次，並不知該車
    實為何人所有，惟因乙○○均以之代步，故放置於該大樓地下二樓停車場之該車
    後行李箱中所查獲，以茶葉包裝袋裝之安非他命二大包（重約一九○○公克），
    亦應係乙○○所有，至該住處雖以其名義所承租，然因其與乙○○係同居關係，
    故乙○○亦有鎖匙，而伊被查獲前一個月曾受傷住院，出院後又住友人處，被查
    獲前一日甫返家，是其並不知乙○○何時將毒品藏於床底下或車子後行李箱，其
    雖曾見乙○○帶毒品回來，但未見過乙○○分裝毒品，若有朋友找乙○○，其均
    於房間內，事後乙○○亦僅告知係友人來訪，毋庸多事等情，證述綦詳。此又核
    與證人辛○○右揭證述曾至被告上開住處購買第二級毒品安非他命並如何取貨過
    程之情節極為相符。雖被告乙○○一再辯稱：伊僅是幫辛○○買車子及幫他租中
    壢市○○街十之一號二樓房子，他是伊的客人，陸續拿了二十四、五萬元左右給
    伊買車子及租房子，車子買了約十八、九萬元左右，買車子時，他要伊找人登記
    ，伊才未經伊侄子徐為能同意委託車行去刻徐為能印章，將該車登記至徐為能名
    下；且指伊販賣安非他命部分，亦是辛○○亂說的，並沒有這件事；而車子共有
    二把鑰匙，辛○○叫伊保管一把，他自己有一把，嘉興街的房子他也有鑰匙，該
    房子亦是其出錢，伊叫戊○○去租的，辛○○到北部去都會去那邊休息，伊並沒
    有住在那裡，僅戊○○車禍時伊去幫她忙，伊並沒有和她同居；本件為警察查獲
    毒品之車子，車門也都好好的，也許毒品是辛○○拿到車子上面去放的等語；及
    本件被告選任辯護人認證人戊○○關於此部分於警訊及偵查中之供述乃係猜測之
    詞云云。且證人戊○○於本件原審法院調查時到庭改稱：「（問：：你承租該屋
    後有何人住過那邊？）我不清楚，因為那邊有三間房間，我住一間，另二間乙○○說他要用，有誰去我不知道，他自己沒有住那邊」、「（問：八十八年一月二
    十二日偵訊筆錄，檢察官問查獲的安非他命分別是何人所有，妳供稱屋內的六包
    是乙○○的，車上的不知道，請問為何會知道屋內六包是乙○○的？另外就車上
    部分為何改稱是乙○○的？）檢察官初訊時我是用猜的，因為我知道只有我與他
    有那間屋子的鑰匙。他朋友有沒有鑰匙我就不知道，所以我想是他的。後來因為
害怕，所以我就用猜的，就說是他的」、「問：（除了妳坐過的那一次外，是否
    有再見過乙○○開ＬＤ－七九七九號這部車？）我沒有再見過乙○○開ＬＤ－七
    九七九號這部車」等語。然查，證人戊○○原住桃園縣中壢市○○○路○段四一
    四巷六一號，於八十七年三月二十日即因故離家出走，經其夫陳功明於八十七年
    八月二十日向管區桃園縣警察局中壢分局普仁派出所報案請求協尋，有查詢人口
    作業個別查詢報表一件附卷可稽，且為戊○○於八十八年一月二十二日之警訊中
    所供認；而戊○○其後在離家出走期間，因車禍受傷住院之時間係在八十七年十
    一月二十三日至同月二十五日，有卷附之中壢市華揚醫院診斷證明書一紙可考；
    此參以戊○○先後於八十八年一月二十二日警訊中所供述：「（問：你所吸食之
    安非他命是向何人購得的？於何時開始吸食？）是乙○○免費提供我吸食的。約
    八十七年六月左右開始吸食至今」、「（問：你與乙○○是何種關係？有無怨隙
    糾紛？）我們是同居關係，於八十七年六月便認識同居至今，彼此間沒有任何怨
    隙」、「（問：桃園縣中壢市○○街十之一號二樓是何人承租？乙○○有無鎖匙
    ？）是我租的，乙○○也有該房子的鎖匙」、「（問：你是否知道乙○○在販賣
    毒品？）我不知道，但我只知道他的毒品貨源很充足」等語，同日在台灣台中地
    方法院檢察署檢察官訊問時供承：「（問：在妳住處中壢市○○街十之一號二樓
    查獲何東西？何人所有？）在我房間廁所安非他命二包是乙○○給我的，我就是
    自這裡面拿來吸用的」、「（問：在置物室查獲安非他命大包何人所有？）是乙○○的，我不知何時放的，他與我是同居關係」，與同年二月九日、五月十三日
    同署檢察官分別訊問時供述：「（問：八十八年一月二十一日十七時三十分警方
    持搜索票至桃園縣中壢市○○街十之一號二樓搜索，查獲何物？為何人所有？）
    當時我在場，不知何人放置，我於前一天晚上才回家(一)安非他命在另一房間（置
    物間）查獲用洋芋片空盒裝六包重二二一點六公克是乙○○與其朋友所有，(二)在
    我房間（馬桶內）查獲二小包重五點一公克，是乙○○放的供我吸食用，(三)帶警
    至地下二樓停車場在ＬＤ－七九七九號自小客車後行李廂內查獲用茶葉包裝之安
    非他命二大包重約一九○○公克，ＬＤ－七九七九小客車是乙○○開的，他曾用
    此車載我外出吃飯一次」及「（問：在妳房間廁所馬桶內所查獲之安非他命何來
    ？）是乙○○擺在我房間內，供自己吸用，有時乙○○也會來這裡吸用，我與徐
    某是男女朋友關係，有性關係，他一星期會來二、三次」等語，及嗣於九十一年
    一月十七日同院調查時證陳：「（問：是在何時何地認識乙○○？）我家以前開
    自助餐，乙○○曾來吃過，約被抓前半年左右。我們的店是在南亞工專附近，也
    就是戶籍地」、「（問：後來是否出面承租嘉興街十之一號二樓的房子？為何會
    去承租？）是。因為當時我與先生吵架，先生打我，我就跑出來，因為那時我在
    路上遇到乙○○，他問明原因，看我可憐，叫我先租房子住。那個地方是我隨便
    找的，租金是乙○○拿給我的」等語，及被告乙○○在同院調查時所自承之：伊
    曾因戊○○車禍受傷而以該部ＬＤ－七九七九號自用小客車載過戊○○去醫院等
    語；並衡諸證人辛○○前於另案警訊與偵查中所指陳之被告乙○○前曾向其冒稱
    名為「吳昌發」，致證人辛○○於八十八年一月十二日為警查獲後，於偵查中，
    亦供稱其係向中壢「吳昌發」購買安非他命，甚至連詳細地址都無法供述等語，
    及辛○○自八十七年七月二十九日至同年八月十日與同年八月十四日至同年十月
    七日期間分別在台灣台中看守所接受觀察勒戒與在台灣台中監獄執行（有辛○○
    之在監在押資料表附卷可參），被告乙○○與黃金泰訂約買受ＬＤ－七九七九號
    自用小客車之日期又係八十七年九月三十日（有汽車買賣合約書一紙在卷可稽）
    等情。既證人辛○○連被告之真實姓名都不知道，足認證人辛○○與被告並無深
    交，證人辛○○又如何會委託被告代為購車與承租房屋，並將大量之第二級毒品
    安非他命藏置在內？且辛○○生活圈係在臺中地區，又豈有將毒品藏置在桃園縣
    中壢市，而需長途運輸增加風險？又被告訂約購車日之八十七年九月三十日，辛○○係在臺中看守所受觀察勒戒，又如何委託被告買車？及證人戊○○既不認識
    證人辛○○，此已詳如前述，則在與乙○○、戊○○俱皆不甚熟識下，證人辛○○豈有將毒品藏置在彼等二人暨第三人均得隨意出入之場所與被告使用中之上述
    車輛上之理？是被告乙○○顯於八十七年六、七月間以前即已認識戊○○，且於
    戊○○在八十七年三月二十日離家出走後，藉機收留戊○○，並利用戊○○出面
    租用中壢市○○街十之一號二樓與該址地下一樓停車場之停車位，以供其不定時
    前往與戊○○同居，及利用該屋內房間隱密處與上開停車位以停放預先藏置有毒
    品安非他命之車輛（包括系爭ＬＤ－七九七九號自用小客車在內），充為交易毒
    品之處所與工具；且該部於八十八年一月二十一日為警查獲藏有二大包安非他命
    之ＬＤ－七九七九號自用小客車，亦係自八十七年九、十月間向黃金泰購得以來
    即皆由被告乙○○在使用甚明，被告上開關於此部分之所辯，與證人戊○○嗣於
    原審法院所為與前其在警、偵訊中所供迥然不同之證述，顯均屬飾卸及迴護之詞
    ，皆不足採信。
  (三)再由證人徐為能於八十八年一月二十一日為警查獲後，經警在其身上所查獲之電
    話聯絡簿上，於「乙○○」之欄位內零散列載之號碼計有0000000000
    、0000000000、0000000000、0000000000、0
    000000000、0000000000、0000000000、000
    0000000～五六七八等之多，有該聯絡部各分頁內容影本在卷可稽；及證
    人徐為能先後在八十八年一月二十二日警訊中所供稱「（問：你叔叔乙○○所駕
    駛之ＬＤ－七九七九號自小客車為何登記你名下？你是否將你的身分證件借給你
    叔叔乙○○去購買該車？你是否同意將該車登記你名下？）我不知該車為何登記
    我名下，我未曾出借我的身份證件給我叔叔，也未曾同意該車登記我名下」、「
    （問：你叔叔乙○○如何連絡？他住何處所？）我沒有辦法連絡我叔叔乙○○，
    他住何處我不知道」、「（問：警方在你的連絡電話簿上發現乙○○的名字及連
    絡電話你如何解釋？）我登記連絡電話簙上的乙○○電話0000000000
    、0000000000、0000000000、0000000000、0
    000000000呼叫五六七八號呼叫器均是我叔叔乙○○所有無誤」，與八
    十八年一月二十二日檢察官偵訊時所供述：「（問：ＬＤ－七九七九號小客車何
    人所有？）我不知道，我也沒有買過車，也不知道該車登記在我名下，有人冒用
    我名義買車，與我無關」、「（問：乙○○住處？）知道地方，不知道地址。他
    有時會打電話來呼叫器會顯示住處我會將它記起來」、八十八年五月十二日偵查
    中供陳：「（問：何時將你的身分證借給乙○○？）八十七年八月中旬，於半個
    月以上至一個月內將身分證取回。我只交身分證給他，我並無授權讓他刻我的印
    章」、「（問：為何在警訊中說你沒有借身分證給乙○○？）我是辦行動電話才
    把身分證交給他，我不知道他拿去做其他用途」、「（問：如何聯絡乙○○？）
    都是他打電話找我，我再以行動電話上的號碼聯絡他」，及嗣於八十八年五月二
    十日同院八十八年重訴字第一○五六號調查時供稱：「（問：你有無提供身分證
    予乙○○購買ＬＤ－七九七九號小客車，作為販賣毒品之交通工具？）我是拿身
    分證要去辦行動電話門號」、「（問：行動電話誰要用？）乙○○」等語，亦顯
    見被告乙○○平日即擁有為數不少之手機門號供對外聯絡之用，甚且連借徐為能
    名義申請之手機門號亦由其擅自取以使用。再徵諸證人辛○○於八十八年一月十
    二日為警查獲後於次日之警訊中供稱：「（問：是何人委託你從中壢帶毒品至台
    中？做何用途？）是一名叫「吳昌發」年約三、四十歲之男子委託我從中壢帶下
    來，準備轉交給一名綽號『阿源』之男子」、「（問：吳昌發及綽號『阿源』之
    真實姓名、年籍？如何聯絡？）吳昌發之年籍資料我不清楚，我只知道他住中壢
    一帶，每次我都是打0000000000號之行動電話與他聯繫後再約地點見
    面」，及同日檢察官偵查中再稱：「（問：吳昌發電話？）000000000
    0號」等語；及證人戊○○在八十八年一月二十二日警訊中所指陳：「（問：乙○○如何聯繫？綽號？）乙○○（經警方提示口卡片指認無誤），我平時稱他為
    『忠哥』，平時我都打0000000000呼叫器或者打000000000
    0號行動電話與他聯絡」等語又皆與被告乙○○之上開作風與習性極為吻合等情
    ，更足認證人戊○○與辛○○在本件經警查獲後，分別於警訊及偵查中所為關於
    被告乙○○在中壢市○○街十之一號二樓暨該址地下室所停車號ＬＤ－七九七九
    號自用小客車上持有大量安非他命，及曾向乙○○購買安非他命等之供述，確屬
    可採。
  (四)至被告選任辯護人雖另辯以：本件警方顯違法搜索桃園縣中壢市○○街十之一號
    二樓及車號ＬＤ－七九七九號自用小客車，其所扣得之毒品不得作為認定被告有
    罪之證據，因警方持以搜索上開處所之搜索票為「空白搜索票」屬無效之搜索票
    ，不生任何法律上之效力，退步言，縱該搜索票非「空白搜索票」，惟搜索票上
    應加搜索處所並未包括車號ＬＤ－七九七九號自小客車，亦違反「概括搜索票禁
    止原則」，且警方本不得逕行以「臨檢」之名，而恣意執行搜索，否則將架空法
    律保留原則，完全排除刑事訴訟法搜索相關規定之適用，並任司法警察僭越檢察
    官與法官之搜索權限云云。經查，本件乃先因證人辛○○於八十八年一月十二日
    凌晨，與丙○○、黃國智、綽號「阿嘉」、「阿志」、「大頭源」等人按一定比
    例集資八十八萬元後，由辛○○與綽號「阿嘉」、「大頭源」共同在中壢市○○
    街十之一號向被告乙○○購買安非他命六十三小包（合計淨重一三○九．九二公
    克，包裝重五七．一四公克），交易完成後，由辛○○帶回台中市準備分配予上
    開出資之各施用者，卻適因當時同居之丙○○與丁○○於聯絡辛○○何時可分配
    毒品及因丁○○欲返還前向辛○○借用之一萬八千元之事宜後，不久丁○○與丙○○即在其等二人臺中市○○路○段五六六之五號十六樓之一住處為警查獲，而
    為警循線查悉辛○○將持毒品至丙○○住處分配予丙○○，並經警於丙○○與丁○○住處埋伏，於同日下午十九時許，在臺中市○○路○段五六六號前查獲辛○○，並扣得其持有當日稍早向本件被告乙○○購買之前開安非他命六十三小包。
    嗣經台灣台中地方法院檢察署檢察官在同年月十三日及二十日偵查中，詳加偵訊
    並予勸導，辛○○乃供明上開毒品安非他命係向中壢市之「吳昌發」購買，並願
    配合以查獲該「吳昌發」販賣毒品犯行，繼於同年月二十一日，由該署檢察官發
    指揮書指揮臺中縣警察局刑警隊幹員帶同辛○○，持該檢察官依當時合法簽發之
    搜索票，依憑辛○○之記憶循跡而至桃園縣中壢市○○街十之一號地下停車場與
    該址二樓先前向「吳昌發」購買毒品即乙○○、戊○○同居租住處，經辛○○確
    認，由警方人員向檢察官回報，經檢察官指示授權警方人員當場填載應加搜索之
    處所後，進行搜索而查獲乙○○持有之安非他命八包（毛重二二六．七公克），
    並在停放於上址地下二樓停車場之車牌號碼ＬＤ─七九七九號自小客車後行李箱
    中，扣得以茶葉包裝袋裝之安非他命二大瓶（毛重一千九百公克）等之過程，業
    據當日參與查獲本案之時任台中縣警察局刑警隊組長之林金童、小隊長洪正忠、
    偵查員洪志南、張維忠、傅天浩等人於原審法院調查時到庭結證綦詳；並據承辦
    檢察官當庭陳述明確；復有該紙搜索票附卷可考。徵諸該紙搜索票於偵查案號、
    受搜索人姓名、限定搜索日期、應扣押之物、命司法警察官員執行扣押之事由等
    欄俱已打字詳載，並其上之應加搜索處所、身體或物件一欄又已經檢察官命持票
    之司法警察人員於確認後回報檢察官獲檢察官指示授權填載完成，就應受搜索之
    對象與客體而言，應屬可得特定且甚為明確；該紙搜索票之製發及執行，自與上
    開各欄皆為空白或多數為空白致對象與客體皆難予特定之「空白搜索票」或無效
    之搜索票截然不同。且按九十年一月十二日修正公布前之刑事訴訟法關於搜索之
    規定，檢察官本即有簽發搜索票之權，而本件檢察官就前偵查另案被告辛○○涉
    嫌持有大量安非他命毒品案件所得之事證，認有相當理由且必要需搜索辛○○所
    指證，前甫販賣大量毒品予辛○○之人涉嫌藏置毒品之處所與物件，其就可得特
    定之對象與客體，在當時尚未採絕對令狀主義制度之情狀下，上開所為應認尚合
    於刑事訴訟法關於搜索程序之規範，辯護人此部分之所辯，亦不足採憑。
  (五)綜上所論，足認被告前揭所辯，殊違常情，且毫無憑據，自係飾卸之詞，不足採
    信。又扣案之十包（即八包及二大瓶）粉末，經本院送請內政部警政署刑事警察
    局鑑驗結果，確係甲基安非他命，並有該局刑鑑字第○九一○三○七六七八號鑑
    驗通知書附於本卷(一)第一○六頁可稽。另辛○○於八十八年一月十二日凌晨向被
    告購買俟被查獲之粉末六十三包（合計淨重一三○九．九二公克）確係安非他命
    ，亦於辛○○違反毒品危害防制條例一案（臺灣臺中地方法院八十九年訴更字第
    七一號）經送請法務部調查局鑑驗屬實，有該判決載明在卷可按（見九十年偵緝
    字第六○○號卷第四十五、四十六頁）。又販賣毒品其罪刑甚重，被告如非有利
    可圖，絕不致以身試法，故被告顯係以每公克低於六百七十元之價格販入，再以
    高於此價賣出，以資牟利。故被告販賣第二級毒品安非他命之事證，已臻明確，
    犯行堪以認定。
二、又本件事證已臻明確，被告之辯護人雖請求傳訊證人丁○○、辛○○，以究明實
    情。然辛○○確因向被告買毒品後回來台中，要分給合夥購買毒品之丙○○，丙○○因而報警查獲，並起出向被告購買之毒品，已據丙○○在本院結證明確。又
    被告冒用徐為能之名義購買車輛，且以女友戊○○名義賃屋，用以藏毒、販毒，
    查緝極難，如非辛○○因曾向被告購買毒品勇於舉發，且指明其藏毒、販毒之車
    輛、居處，欲查獲被告販毒之事證，何異大海撈針，辛○○欲予誣陷亦無所憑據
    ，故由辛○○之能指明被告販毒、藏毒之居所、車輛，並起出毒品，足證辛○○
    所言不虛，雖辛○○所供購買毒品之細節未盡前後一致，然就確向被告購買毒品
    一節則始終如一。故證人丁○○、辛○○雖經本院傳、拘未獲，究無影響於事實
    之認定。另戊○○雖於檢察官偵查中供稱查獲用洋芋片空盒裝六包重二二一點六
    公克安非他命是乙○○與其朋友所有云云。然其並未指明是那位朋友所有，且該
    居處係被告所用，並無其他男女進出，顯然該毒品係被告所獨自持有，非關其他
    朋友，故戊○○之此部分供述，殊難據為有利被告之認定。再者庚○○雖於本院
    結證，其不認識被告，沒有與辛○○一起購買毒品，也沒有向被告買過毒品，也
    沒有去過桃園縣中壢市○○街十之一號處所，其亦不認識阿嘉、阿志、黃國智及
    法庭內之丙○○云云。然丙○○當庭指認不認識庚○○，其所指之「大頭源」並
    不是在法庭內之庚○○，「大頭源」比庚○○胖一點、矮一點、黑一點等語。故
    庚○○顯非與辛○○、丙○○、阿嘉、阿志、黃國智聚集向被告購買毒品者。故
    其上開結證，亦不足據為有利被告之認定。至己○○雖於本院結證，被告曾於八
    十九年一月下旬有在販賣安非他命，其於九十年三月間有向被告買過二、三次安
    非他命，每次買二、三千元云云。然本案係發生於八十八年一月十二日，己○○
    所言者與本案相隔一年多，顯無連續犯之裁判上一罪關係，故本院不予審究，附
    此敘明。
三、核被告所為，係犯毒品危害防制條例第四條第二項販賣第二級毒品、刑法第二百
    十六條、第二百十條行使偽造私文書、刑法第二百十四條使公務員登載不實等罪
    。其上開所為行使偽造私文書與使公務員登載不實等犯行，係利用不知情之黃金
    泰為之，為間接正犯。又被告持有第二級毒品安非他命之低度行為，應為販賣第
    二級毒品安非他命之高度行為所吸收，不另論罪；其偽造署押、偽刻印章、偽造
    印文為偽造私文書之階段行為，偽造私文書後，復持以行使，偽造之低度行為應
    為行使之高度行為所吸收，均不另論罪。被告所犯上開三罪間，有方法結果之牽
    連關係，應從一重之毒品危害防制條例第四條第二項販賣第二級毒品罪處斷。
四、公訴意旨雖併認被告又於八十七年十一月、十二月間，在桃園縣中壢市○○街十
    之一號二樓乙○○、戊○○同居租住處，將重約五兩之第二級毒品安非他命以十
    二萬元價格售予辛○○，因認被告併犯毒品危害防制條例第四條第二項之罪嫌云
    云。惟訊據被告堅決否認有此部分之犯行，且辛○○指訴其係於八十七年十一、
    十二月間以十二萬元向被告購買五兩安非他命，被告說買越多越便宜云云。第查
    ，辛○○於一、二個月後向被告買安非他命每公克約在六百七十元以上，當時買
    二○三五．九一公克約五十四多兩，而其先前僅買約五兩，每公克僅六百四十
    元，顯然買越多越貴。故辛○○之指述，已違常情，且其所指購買日期亦不明確
    ，故殊難據其供述即認定被告有此部分之犯行。因公訴人認此部分與判刑部分有
    連續犯之裁判上一罪關係，故不另為無罪之諭知。
五、原審予以論罪科刑，固非無見，惟查，扣案之十包安非他命粉末毛重係二○六五
    ．一八公克，有上開鑑驗通知書載明在卷可憑，原審謂係毛重二一六六．七公克
    ，並依此重量諭知沒收銷燬，顯與事實不符，且該項粉末原審未送請鑑定，逕
    認係甲基安非他命亦乏依據。次查被告於八十七年十一月、十二月間出售安非他
    命予辛○○一節，尚乏明確積極之證據以資證明，原審亦予論科，併有未合。被
    告上訴意旨，否認犯罪，雖無理由，然原審判決既有違誤，自應由本院予以撤銷
    改判。爰審酌被告為牟利販賣安非他命足以使購買施用者導致精神障礙、性格異
    常，甚至造成生命危險之成癮性，而戕害國人身體健康，有危害社會安全之虞，
    其惡性重大，而其販賣之數量甚鉅，犯罪所生之損害尤大，其犯後猶一再飾詞否
    認犯行，顯不知悔悟之態度等一切情狀，量處如主文第二項所示之刑，罰金部分
    並諭知易服勞役之折算標準。且依刑法第三十七條第二項之規定，宣告褫奪被告
    公權五年。被告販賣安非他命所得財物八十八萬元均應依毒品危害防制條例第十
    九條第一項規定沒收之，如全部或一部不能沒收時，以其財產抵償之。扣案之安
    非他命共十包（合計淨重二○三四．八九公克），應依毒品危害防制條例第十八
    條第一項前段規定，沒收銷燬之。偽造之徐為能印章（尚不能證明已滅失）及汽
    （機）車過戶登記書上偽造之「徐為能」署押與印文各一枚，應依刑法第二百十
    九條第一項規定，宣告沒收。
據上論斷，應依刑事訴訟法第三百六十九條第一項前段、第三百六十四條、第二百九
十九條第一項前段，毒品危害防制條例第四條第二項、第十八條第一項前段、第十九
條第一項，刑法第十一條前段、第二百十六條、第二百十條、第二百十四條、第五十
五條、第三十七條第一項、第四十二條第三項、第二百十九條，罰金罰鍰提高標準條
例第一條前段，判決如主文。
本案經檢察官甲○○到庭執行職務。
中      華      民      國    九十二     年      七       月    十五    日
                                   臺灣高等法院臺中分院刑事第七庭
                                  審判長法  官  林  榮  龍
                                               法  官  謝  說  容
                                               法  官  黃  日  隆
右正本證明與原本無異。
如不服本判決應於收受送達後十日內向本院提出上訴書狀，其未敘述上訴之理由者並
得於提起上訴後十日內向本院補提理由書（均須按他造當事人之人數附繕本）。
                                               書記官  陳  三  軫
中      華      民      國    九十二     年      七       月    十六    日
                                                                        Ｆ


司法院資訊處製作；財團法人民間司法改革基金會備份。
